臺灣桃園地方法院刑事判決　　　　　　　　　　　　九十三年度簡上字第三一三號
　　上　訴　人　臺灣桃園地方法院檢察署檢察官
　　上　訴　人
　　即　被　告　乙○○　男　四.
右上訴人因被告竊盜案件，不服本院桃園簡易庭九十三年度桃簡字第七二五號中華民
國九十三年九月二十九日第一審簡易判決（聲請簡易判決處刑案號：九十二年度偵字
第一九二三五號），與移送併案審理（臺灣士林地方法院檢察署九十三年度偵字第五
二一九號），提起上訴，本院管轄第二審之合議庭判決如左：
    主  文
上訴駁回。
    事  實
一、乙○○曾於民國七十三年間，因偽造有價證券案件，經臺灣花蓮地方法院判處有
    期徒刑一年六月確定，於七十五年三月十九日執行完畢。又於八十五年間，因妨
    害自由案件，經臺灣板橋地方法院判處拘役三十日確定，於八十五年四月十九日
    易科罰金執行完畢。復於八十六年間，因公共危險案件，經臺灣士林地方法院判
    處拘役三十日，於八十七年六月二日執行完畢。再於八十九年間，因公共危險案
    件，經臺灣士林地方法院判處罰金六千元（銀元）確定，於九十年十一月十二日
    執行完畢。繼於九十二年間，因公共危險案件，經臺灣士林地方法院判處有期徒
    刑二月確定，於九十三年三月八日執行完畢。更於九十二年間，因竊盜案件，經
    臺灣臺北地方法院判處拘役二十日，於九十二年十月三十一日確定，於九十三年
    三月二十八日執行完畢。另於九十三年間，因公共危險案件，經臺灣士林地方法
    院判處有期徒刑三月確定（均不構成累犯）。其於九十二年十月三十一日至同年
    十一月二十一日，因病在桃園縣龜山鄉○○街五號財團法人長庚紀念醫院林口醫
    學中心病理大樓十樓新陳代謝科一００六病房Ｂ床位住院治療。其於九十二年十
    一月二十一日凌晨三時許，在同大樓一００八病房外，見到該病房Ａ床位為空床
    ，而Ｂ床位之病患丙○○躺在病床上，其長褲則放置在與Ａ床位相鄰之床頭櫃上
    ，認有機可乘，竟意圖為自己不法之所有，先走入該病房，並斜趴在該病房Ａ床
    位上，伸手徒手竊取丙○○所有置於該長褲口袋內面額新臺幣（下同）一千元之
    紙幣五張，共五千元。得手後，將該款置於其所穿之衣服口袋內，並迅即離開該
    病房。經丙○○發覺有異，乃叫其妻隨後追出，向值班護士告知上情，經值班護
    士通知警衛人員報警，經警在乙○○身上口袋起獲上開贓款。
二、案經桃園縣政府警察局龜山分局報告臺灣桃園地方法院檢察署檢察官偵查後聲請
    以簡易判決處刑。
    理  由
一、訊據上訴人即被告乙○○固坦承於前開時間、地點，有進入被害人丙○○之病房
    ，並有躺在該病房Ａ床位後才離開該病房，惟矢口否認有竊盜犯行，辯稱：伊因
    手術而身體疼痛，醫院未給予止痛劑，伊因此飲酒止痛，後因酒醉而走錯丙○○
    之病房，眼見有空病床就躺下，十分鐘後伊又走回自己的病房，後來經警詢問伊
    身上有無五千元，伊自己丟出五千元，伊並未竊取丙○○五千元云云。然查，右
    揭犯罪事實，業據被害人丙○○於警詢、偵審中指述甚詳，證人葉國鑫於警詢及
    原審審理中證稱：被害人丙○○是該大樓一００八病房Ｂ床位之病人，被告則為
    該大樓一００六病房Ｂ床位之病人，中間相隔一個病房，我到場時見到被告與被
    害人丙○○在爭執，就打電話報警，警察到場後，在被告衣服口袋內搜出五千元
    現款等語；且有贓物領據一紙、贓款影本五張附卷可稽。而上訴人即被告係於九
    十二年十月三十一日至同年十一月二十一日至該醫院住院治療，有長庚紀念醫院
    林口醫學中心（九三）長庚院法字第００六八號函在卷可據，足見本案案發時，
    被告已在該醫院住院二十餘日，被告應對其病房之座落之方位及環境甚為熟悉，
    而被告之病房與被害人丙○○之病房並不相鄰，中間尚隔另一病房，且被告之床
    位係Ｂ床位，而其進入被害人丙○○之病房係躺在位置不同之Ａ床位，難認被告
    有走錯病房、躺錯床位之可能，且被告自承伊躺在一００八病房Ａ床位數分鐘後
    就自行離開，回到自己的病房，益見其並非誤認病房而走錯甚明。再者，被害人
    丙○○指稱遭竊五千元，又與警員據報前來從被告身上搜出之五千元金額相符，
    故被害人丙○○之指述與事實相符，而屬可信，被告前開所辯，顯與常情不符，
    應屬卸責之詞，不足採信。本案事證明確，其犯行應堪認定。
二、核告所為，係犯刑法第三百二十條第一項之竊盜罪。原審認為被告罪證明確，並
    適用刑事訴訟法第四百四十九條第一項前段，刑法第三百二十條第一項、第四十
    一條第一項，罰金罰鍰提高標準條例第一條前段、第二條。審酌被告有如事實欄
    所載之前科與執行情形，素行不佳，甫因竊盜罪經法院判處拘役二十日確定後執
    行前，又於住院期間犯本案竊盜罪，惡性較重，惟其竊得之財物價值非高，已由
    警方交由被害人丙○○領回等一切情狀，量處有期徒刑三月，並諭知易科罰金之
    折算標準。經核原判決認事用法要無不合，量刑亦屬妥適，上訴人即被告上訴意
    旨仍執前詞否認犯罪，指摘原判決不當，為無理由，應予駁回。
三、檢察官另以：被告於九十三年四月十七日凌晨二時十四分許，在臺北市○○區○○路八七號臺北市立忠孝醫院觀察室內行竊之犯罪行為與本案判決認定之前開竊
    盜犯行，犯罪時間緊接，手段相同，所犯罪名又同一，顯基於概括之犯意反覆為
    之，為連續犯，屬裁判上之一罪，原審認不具連續犯關係未予審酌，自有未洽為
    由，亦一併提起上訴，請求撤銷原判決，另為適當合法之判決。經查，該案行為
    時間與本案相隔近五月，已非緊接。且證人即臺北市立忠孝醫院警衛郭盛民於警
    詢及原審審理中證稱：被告於九十三年四月十六日二十三時許，到醫院向其表示
    ，發現醫院前方便利商店外有人昏倒在地，伊便與被告至該處將被害人甲○○扶
    至醫院治療，被告有將被害人甲○○之皮包送至警衛室值班台上，後來伊就將該
    皮包交給被害人甲○○，後來被告離開醫院，於九十三年四月十七日凌晨二時十
    七分許，被告又進入觀察室找被害人甲○○，沒多久被告又走出醫院，後來被害
    人甲○○告訴護士說皮包掉了等語，被告亦於警詢及本院審理中供陳：我在醫院
    對面便利商店外發現被害人甲○○昏倒，他的皮包也掉落在路旁，我有將皮包拾
    起交給醫院急診室警衛等語。足認被告發現被害人甲○○昏倒在臺北市立忠孝醫
    院附近之便利商店前，除請該醫院警衛協助將被害人甲○○扶至醫院外，亦有將
    被害人甲○○之皮包交付予該院之警衛室值班台，即離開該醫院，被告雖於協助
    被害人甲○○送醫過程中持有該皮包，惟被告已先將該皮包交由該醫院警衛室值
    班台，顯見被告於斯時並無不法所有之意圖，被告於經過三小時餘，才又返回該
    醫院觀察室，縱使被告再次返回該醫院時確有行竊被害人甲○○之皮包，應係另
    行起意所為，故被告於九十三年四月十七日所為之竊盜行為應與本案犯意有別，
    應分論併罰，本案起訴效力無從及之，本院自不得併予審理，是檢察官就此據以
    提起上訴，同無理由，亦應一併駁回，並退回檢察官另依法處理。
據上論斷，應依刑事訴訟法第四百五十五條之一第三項、第三百六十八條，判決如主
文。
本案經檢察官張啟聰到庭執行職務。
中　　　華　　　民　　　國　　九十三　　年　　 十二 　　月　　  八　  　日
                              臺灣桃園地方法院刑事第五庭
                                  審判長法  官  潘  政  宏
                                        法  官  周  炳  全
                                        法  官  張  明  儀
右正本證明與原本無異。
不得上訴。
                                        書記官  洪  明  媚
中　　　華　　　民　　　國　　九十三　　年　　十二　　　月　  　九  　　日
